臺灣臺北地方法院民事裁定  
111年度重訴字第1060號
原      告  詹逸軒  
法定代理人  詹慶瑋  
原      告  詹早苗  
            張俊霖  
共      同
訴訟代理人  陳郁婷律師
            林盛煌律師
            邱姝瑄律師
被      告  蔡佩君  

上列當事人間請求返還信託財產事件，本院裁定如下：
    主  文
原告應於收受本裁定後十四日內，繳納裁判費新臺幣肆佰參拾捌
萬零壹佰元，逾期未繳，即駁回其訴。
    理  由
一、按原告之訴，起訴不合程式或不備其他要件者，法院應以裁
    定駁回之。但其情形可以補正者，審判長應定期間先命補正
    ，民事訴訟法第249 條第1 項但書第6 款定有明文。核定訴
    訟標的之價額，以起訴時之交易價額為準，無交易價額者，
    以原告就訴訟標的所有之利益為準，同法第77條之1 第2 項
    亦有明文。
二、本件原告起訴未據繳納裁判費，查其等係主張與被告間之信
    託契約業已終止，故請求被告將各如附表所示不動產（下合
    稱系爭不動產）應有部分移轉登記予其等所有，故本件訴訟
    標的價額應以系爭不動產於起訴時之交易價額為計算基礎。
    又依原告補正提出之中華不動產估價師聯合事務所不動產價
    格預估單、本院公務電話紀錄所示（見本院卷第195 頁、第
    199 頁），系爭不動產總價共計約新臺幣（下同）5 億5,30
    0 萬元，比對兩造協議書第3 條、第4 條所載可認系爭不動
    產市價應逾5 億5,000 萬元之文義，堪認該不動產價格預估
    單所為估價應足採認，是系爭不動產於起訴時本件原告所有
    利益即訴訟標的價額應核定為5 億5,300 萬元，應徵第一審
    裁判費438 萬100 元。茲依首揭規定，限本件原告於收受本
    裁定後14日內，向本院繳納上開金額，逾期不繳，即駁回其
    訴，特此裁定。
中　　華　　民　　國　 111　　年　　12　　月　　15　　日
                  民事第三庭  法　官　黃鈺純
以上正本係照原本作成。
如不服本裁定關於核定訴訟標的價額部分，應於送達後十日內向
本院提出抗告狀，並繳納抗告費新臺幣一千元；其餘關於命補繳
裁判費部分，不得抗告。
中　　華　　民　　國　 111　　年　　12　　月　　15　　日
                              書記官  施盈如
附表
門牌號碼： 臺北市○○區○○○路00號（地下室至地上4 樓）  面積（平方公尺） 原告詹逸軒應有部分 原告詹早苗應有部分 原告張俊霖應有部分 建物 臺北市○○區○○段0 ○段000 ○號（地下室） 169.51 1/2 1/4 1/4  臺北市○○區○○段0 ○段000 ○號（1 樓） 195.06 1/2 1/4 1/4  臺北市○○區○○段0 ○段000 ○號（2 樓） 198.51 1/2 1/4 1/4  臺北市○○區○○段0 ○段000 ○號（3 樓） 202.41 1/2 1/4 1/4  臺北市○○區○○段0 ○段000 ○號（4 樓） 202.41 1/2 1/4 1/4 土地 臺北市○○區○○段0 ○段0 地號 267 2273/10000 1137/10000 1136/10000